最高法院刑事判決　　　　　　九十六年度台上字第五０九九號
上　訴　人　甲○○
選任辯護人　林伯祥律師
　　　　　　王銘鈺律師
上列上訴人因違反槍砲彈藥刀械管制條例案件，不服台灣高等法
院高雄分院中華民國九十六年七月十九日第二審判決（九十五年
度上訴字第二一二四號，起訴案號：台灣屏東地方法院檢察署九
十四年度偵字第一七四四號），提起上訴，本院判決如下：
    主  文
上訴駁回。
    理  由
按刑事訴訟法第三百七十七條規定，上訴於第三審法院，非以判
決違背法令為理由，不得為之。是提起第三審上訴，應以原判決
違背法令為理由，係屬法定要件。如果上訴理由狀並未依據卷內
訴訟資料，具體指摘原判決不適用何種法則或如何適用不當，或
所指摘原判決違法情事，顯與法律規定得為第三審上訴理由之違
法情形，不相適合時，均應認其上訴為違背法律上之程式，予以
駁回。本件原判決維持第一審依想像競合犯關係從一重論處上訴
人甲○○未經許可，寄藏手槍累犯罪刑之判決，駁回其在第二審
之上訴，已詳敘認定犯罪事實之依據及憑以認定之理由，並對上
訴人嗣後翻異前供否認犯罪之辯詞，如何不足採信，均已依據卷
內資料予以指駁及說明，從形式上觀察，原判決並無任何違背法
令之處。而證據之取捨及事實之認定，為事實審法院之職權，茍
其判斷無違經驗法則或論理法則，即不能任意指為違法。查上訴
人於警詢與檢察官偵訊時，對於寄藏槍、彈之事實坦承不諱，核
與證人朱明哲於原審陳述查獲情節大致相符，並有證人即參與搜
索警員劉富貴、曾繁正之證言，現場蒐證光碟，以及如原判決事
實欄所載之制式手槍一支與制式子彈六顆扣案可佐，原判決依憑
上情，參酌卷附內政部警政署刑事警察局民國九十四年四月二十
八日刑鑑字第○九四○○五五八七三號槍彈鑑定書、車號查詢汽
車車籍資料以及卷內其他證據調查結果，綜合研判，認上訴人確
有如原判決事實欄所載之未經許可寄藏手槍與子彈之犯行，已詳
敘其取捨證據及認定事實之心證理由，並就上訴人警詢與偵查中
之自白，如何具有任意性，以及上訴人嗣後所辯，該車開至墾丁
之後係由綽號小俊之人駕駛至查獲處停放云云，如何不足採信，
於理由內詳予說明，所為論斷無違經驗法則及論理法則，亦無所
指理由不備之違法情形存在。又本件係當場查獲朱明哲持有第二
級毒品，警員依現行犯之規定加以逮捕，自得依刑事訴訟法第一
百三十條規定為附帶搜索，因朱明哲手提包內同時持有兩把汽車
鑰匙，警方當場對可能為其使用之交通工具之車號６１６５－Ｄ
Ｖ及車號８８８０－ＤＴ汽車執行附帶搜索，扣得上開制式手槍
及子彈，其證據取得並不違法，原判決理由已有說明，經核尚無
不合。上訴意旨，對於原判決究竟如何違背法令，並未依據卷內
資料為具體之指摘，徒執陳詞，稱本件為違法搜索，上訴人之警
詢自白無任意性云云，對於原判決已詳為論斷及說明之事項，再
為事實之爭辯，並對原審採證認事之職權行使，任意指摘，難謂
已符合首揭法定上訴要件，其上訴違背法律上之程式，應予駁回
。
據上論結，應依刑事訴訟法第三百九十五條前段，判決如主文。
中　　華　　民　　國　九十六　年　　九　　月　 二十 　日
                      最高法院刑事第三庭
                          審判長法官  謝　家　鶴
                                法官  花　滿　堂
                                法官  陳　世　淙
                                法官  洪　佳　濱
                                法官  黃　一　鑫
      本件正本證明與原本無異
                                      書  記  官
中　　華　　民　　國　九十六　年　　十　　月　　五　　日
                                                      Ｅ
